臺灣臺南地方法院民事判決　　　　　　　94年度勞訴字第23號
原　　　告　Ｋ○○
原　　　告　Ｗ○○
原　　　告　Ｏ○○
原　　　告　Ｙ○○
　　　　　　　　　　　　號
原　　　告　ｅ○○
原　　　告　未○○
原　　　告　巳○○
原　　　告　丑○○
原　　　告　ｈ○○
原　　　告　丙○○
原　　　告　癸○○
原　　　告　Ｚ○○
原　　　告　Ｕ○○
原　　　告　寅○○
原　　　告　Ｄ○○
原　　　告　辰○○
原　　　告　戌○○
原　　　告　午○○
原　　　告　Ｊ○○
原　　　告　Ｉ○○
原　　　告　ｆ○○
　　　　　　　　　　　　號3樓.
原　　　告　ｄ○○
原　　　告　Ｅ○○
　　　　　　　　　　　　號
原　　　告　ｂ○○
原　　　告　辛○○
原　　　告　Ｒ○○
　　　　　　　　　　　　號
原　　　告　Ｑ○○
原　　　告　Ｌ○○
原　　　告　ｇ○○
原　　　告　Ｍ○○
原　　　告　丁○○
原　　　告　甲○○
原　　　告　子○○
原　　　告　Ｓ○○
原　　　告　天○○
原　　　告　Ｇ○○
原　　　告　Ｖ○○
原　　　告　Ｐ○○
原　　　告　壬○○
原　　　告　Ｔ○○
原　　　告　宙○○
原　　　告　亥○○
原　　　告　庚○○
原　　　告　Ｆ○○
原　　　告　地○○
　　　　　　　　　　　　2號
原　　　告　Ａ○○
　　　　　　　　　　　　0
原　　　告　酉○○
原　　　告　卯○○
原　　　告　Ｂ○○
原　　　告　乙○○
原　　　告　戊○○
原　　　告　宇○○
原　　　告　ｃ○○
原　　　告　Ｃ○○
　　　　　　　　　　　　號
原　　　告　黃○○
原　　　告　ａ○○
原　　　告　申○○
原　　　告　己○○
　　　　　　　　　　　　樓之3.
原　　　告　Ｘ○○
原　　　告　玄○○
原　　　告　Ｈ○○
上列六十一
人共同訴訟
代　理　人　王正宏　　律師
被　　　告　漢昌科技股份有限公司
　　　　　　　　　　　設台南縣新市鄉台南科學工業園區○○
　　　　　　　　　　　　○路2.
法定代理人　Ｎ○○　　住台北市松山區○○○路○段75巷3號1
　　　　　　　　　　　　1樓之.
上列當事人間請求給付工資事件，經本院於民國94年11月8日言
詞辯論終結，判決如下：
    主  文
被告應給付原告各如附表所示之金額及自九十四年二月六日起至
清償日止按年息百分之五計算之利息。
被告應給付原告各如附表二所示之金額及自九十四年三月六日起
至清償日止按年息百分之五計算之利息。
訴訟費用由被告負擔。
    事  實
甲、原告方面：
一、聲明：求為判決如主文所示。
二、陳述略以：
  (1)按民事訴訟法第二百五十五條規定請求之基礎事實同一者，
    原告得於訴狀送達後為訴之變更追加。本件原告等六十一名
    是因被告公司歇業造成積欠原告薪資及應給付資遣費之事實
    ，是以，原告請求給付薪資與請求因被告歇業而應給付資遣
    費之請求當屬同一基礎事實，依前開民事訴訟法之規定，原
    告自得就請求被告給付資遣費及預告期間工資為追加請求，
    事關程序，核先敘明。
  (2)次查雇主於歇業時，應預告始得終止勞動契約，勞動基準法
    第十一條定有明文；又雇主依第十一條規定終止勞動契約者
    ，其預告期間依左列各款規定：「一、繼續工作三個月以上
    一年未滿者，於十日前預告之。二、繼續工作一年以上三年
    未滿者，於二十日前預告之。三、繼續工作三年以上者，於
    三十日前預告之。」雇主未依第一項規定期間預告而終止契
    約者，應給付預告期間之工資，同法第十六條第一、三項定
    有明文。至於資遣費之計算，同法第十七條規定雇主依前條
    終止勞動契約者，應依左列規定發給勞工資遣費：「一、在
    同一雇主之事業單位繼續工作，每滿一年發給相當於一個月
    平均工資之資遣費。二、依前款計算之剩餘月數，或工作未
    滿一年者，以比例計給之。未滿一個月者以一個月計。」
  (3)被告歇業之事實，業經南部科學園區管理局之認定（參見原
    證物一號），被告公司亦開立離職證明書記載原告等是因為
    勞動基準法第十一條第一款之事實而離職（參見原證物二號
    ），是以，被告既屬歇業而終止勞動契約，則確實符合勞動
    基準法第十一條雇主應預告方得終止勞動契約之情形，則依
    同法第十六條及第十七條之規定，被告應預告而未預告終止
    勞動契約，自然應給付原告等預告期間之工資及資遣費。
  (4)關於預告期間之工資部分：依照原告之勞工保險投保記錄資
    料及離職證明書整理出原告之任職日及離職日，並依此計算
    出原告之工作年資、應預告期間及被告應給付之預告期間工
    資，又該預告期間之工資則以原告九十四年一月應得之工資
    金額為計算基準。詳細請參照附表三及原證物三號。
  (5)關於資遣費之計算部分：經由原告之勞工保險投保記錄資料
    整理出原告之工作年資，並且依照原告的薪資存摺影本資料
    整理出原告於離職日前最近六個月的平均工資，若有任職未
    滿六個月者則以工作期間所得工資總額除以實際工作期間之
    總日數加以計算，最後再依勞基法第十七條所規定之資遣費
    計算方式得出原告等之資遣費，詳細請參照附表四及原證物
    三號。
  (6)經整理後，原告所得請求之預告工資及資遣費之金額，詳如
    附表五，總計共新台幣六百三十萬九千五百八十六元整。
  (7)末按，勞動基準法施行細則第八條規定「依本法第十七條、
    第八十四條之二規定計算之資遣費，應於終止勞動契約三十
    日內發給」、第九條規定「依本法終止勞動契約時，雇主應
    即結清工資給付勞工」，是以，本件原告有關資遣費之請求
    乃自終止勞動契約後三十日之翌日（即九十四年三月六日）
    起算遲延利息，至於訴之聲明第一項有關請求工資部分則是
    自終止勞動契約日之翌日（即九十四年二月六日）起算請求
    遲延利息，並予敘明。
三、證據：提出１、經主管機關發給之離職證明書２、勞保投保
    異動資料影本。及１、被告公司發給原告之薪資條２、被告
    公司將薪資以轉帳方式給付之存摺影本３、勞保投保異動資
    料影本。暨(1)追加請求之金額明細表。(2)工作年資及預告工
    資計算表(3)資遣費之計算表(4)預告期間工資及資遣費金額之
    明細表(5)原告之勞保投保資料影本及薪資入帳存摺影本等件
    為證。
乙、被告方面：
    被告未於言詞辯論期日到場，亦未提出準備書狀作何聲明或
    陳述。
    理  由
甲、程序方面：
    本件被告未於言詞辯論期日到場，核無民事訴訟法第386
    條各款所列情形，爰依原告聲請，由其一造辯論而為判
    決。
乙、實體方面：
一、原告主張之事實，已據其提出與所述相符之(1)經主管機關發
    給之離職證明書(2)勞保投保異動資料影本(3)被告公司發給原
    告之薪資條(4)被告公司將薪資以轉帳方式給付之存摺影本(5)
    勞保投保異動資料影本暨(6)追加請求之金額明細表(7)工作年
    資及預告工資計算表(8)資遣費之計算表(9)預告期間工資及資
    遣費金額之明細表(10)原告之勞保投保資料影本及薪資入帳存
    摺影本等件為證。被告經合法通知，未於言詞辯論期到場，
    亦未提出書狀作何聲明或陳述以供本院斟酌，自堪認原告主
    張之事實為真實。
二、從而，原告依契約之法律關係，起訴請求被告給付原告各如
    附表所示之金額及自九十四年二月六日起至清償日止按年息
    百分之五計算之利息，暨各如附表二所示之金額及自九十四
　　年三月六日起至清償日止按年息百分之五計算之利息，核無
 　 不合，應予准許。
三、結論：原告之訴為有理由，依民事訴訟法第385條第1項前段
    、第78條，判決如主文。
中　　華　　民　　國　　94　　年　　11　　月　　15　　日
                  民事第二庭    法　官　王立村
以上正本係照原本作成。
如對本判決上訴，須於判決送達後20日內向本院提出上訴狀。
中　　華　　民　　國　　94　　年　　11　　月　　15　　日
                                書記官　謝文心
